【裁判字號】    90,交上訴,7
【裁判日期】    900228
【裁判案由】    公共危險等
【裁判全文】
臺灣高等法院刑事判決                  九十年度交上訴字第七號
    上  訴  人  甲○○
    即  被  告
右上訴人因公共危險等案件，不服台灣宜蘭地方法院八十九年度交訴字第七二號，中
華民國八十九年十一月十日第一審判決（起訴案號：台灣宜蘭地方法院檢察署八十九
年度偵字第一八一五號），提起上訴，本院判決如左：
    主  文
原判決關於過失傷害部分撤銷。
甲○○因過失傷害人，處拘役伍拾日，如易科罰金，以參佰元折算壹日。
其餘上訴駁回。
    事  實
一、甲○○於民國（下同）八十九年五月三十日，駕駛車牌號碼五Ａ─五八八七號自
    用小客車，沿宜蘭縣羅東鎮○○路由羅東往五結方向行駛，於同日一時十五分許
    ，途經興盛路七十三巷口，本應注意車輛行駛至閃光黃燈交岔路口，應減速接近
    ，注意安全並小心通過，而依當時天候晴，夜間有照明，路面無障礙物，視距良
    好，又無不能注意之情事，竟疏於注意減速，仍冒然以時速四十至五十公里之高
    速行駛通過，適有乙○○駕駛車牌號碼ＳＤＲ─７９８號重機車，由興盛路七十
    三巷欲左轉興盛路往羅東方向行駛，亦疏未注意其行進方向閃光紅燈，應先停止
    於交岔路口前，讓幹道車優先通行，確認安全後方得續行，仍冒然前行，致兩車
    相撞及，乙○○因而受有左腳扭傷及擦傷之傷害，甲○○於肇事後，並未下車查
    看而逕駕駛其自小客車駛離案發現場，嗣經乙○○之配偶林玉兒發現被告之上開
    自小客車，始報警查獲。
二、案經乙○○訴由宜蘭警察局羅東分局報告台灣宜蘭地方法院檢察署偵查起訴。
    理  由
一、訊據被告甲○○對於前揭事實坦承不諱，核與告訴人乙○○指訴情節、證人林玉
    兒於警訊中所供證情節及警員呂文勳於偵查中證述情節相符，並有道路交通事故
    調查報告表、驗傷診斷證明書各一紙附卷可稽，再按車輛行駛至交岔路口時，應
    遵守燈光號誌之指示，又車輛行經閃光黃燈之交岔路處，應減速接近，注意安全
    並小心通過，道路交通安全規則第一百零二條第一項第一款、道路交通標誌標線
    設置規則第二百十一條第一項第一款各定有明文，被告駕車自應注意上述道路交
    通安全規定，且當時天候晴朗，夜間有照明，路面無障礙物，視距良好，有上開
    道路交通事故調查報告表附卷足憑，依當時情形並無不能注意之情形，竟疏未注
    意減速慢行，仍以四十至五十公里之速度行駛而致肇事，使人受傷，業據其於警
    訊中坦承，被告應有過失，雖告訴人未注意其行進方向係閃光紅燈，應先停於交
    岔路口前，讓幹道車優先通行，確認安全後方得續行，仍以高速 (約五十公里)
    冒然前行，致兩車相撞及，亦有過失，惟仍不能因告訴人之過失，而解免被告之
    罪責，又被告因其過失之駕駛行為，而肇事，使告訴人受傷，其過失行為與告訴
    人受傷間，具有相當因果關係，本件被告過失傷害及肇事致人受傷後逃逸之事證
    明確，犯行堪以認定。
二、核被告甲○○駕車肇事致人受傷之行為，係犯刑法第二百八十四條第一項前段之
    過失傷害罪，其肇事致人受傷後逃逸之行為，係犯同法第一百八十五條之四之罪
    ，二罪間犯意各別，行為互疏，應分論併罰，又被告之過失傷害行為後，刑法第
    四十一條之規定，業經於九十年一月四日修正，並經總統於九十年一月十日公布
    ，依法於九十年一月十二日生效，而修正後之刑法第四十一條第一項之規定「犯
    最重本刑為五年以下有期徒刑以下之刑之罪，而受六個月以下有期徒刑之宣告，
    因身體、教育、職業、家庭之關係或其他正當事由，執行顯有困難者，得以一元
    以上三元（業據罰金罰鍰提高標準條例第二條前段規定，就其原定數額提高為一
    百倍折算一日）以下折算一日，易科罰金，但確因不執行所宣告之刑，難收矯正
    之效，或難以維持法秩序者，不在此限」，對於被告並無不利，依刑法第二條第
    一項前段之規定，適用裁判時之新法。
三、原審經審理結果，認被告甲○○肇事致人受傷後逃逸之行為之部分罪證明確，適
    用刑法第一百八十五條之四之規定，及審酌被告係初犯，有本院被告全國前案紀
    錄表一紙附卷足憑，及其與告訴人雙方之過失程度，告訴人所受傷害程度尚輕及
    被告坦承犯行，惟尚未與被害人和解等一切情狀，就此部分量處有期徒刑柒月，
    查被告於夜間肇事致人受傷後逃逸之行為不可取，本件若非被害人係屬受傷非死
    亡之情形而能迅速記住車牌號碼追查，已讓被告倖逃，是原審就此部分之量刑，
    經核於法尚無違誤，被告就此部分認原審判刑太重而提起上訴，為無理由，應予
    駁回，原審就被告甲○○過失傷害部分據以論罪科刑原非無見，惟就前開法律之
    修正不及適用，被告上訴意旨就此部分請求輕判，雖無理由，但原判決既有前揭
    之未洽，仍應由本院將原判決之此部分撤銷改判，爰審酌被告係初犯，有本院被
    告全國前案紀錄表一紙附卷足憑，及其與告訴人雙方之過失程度，告訴人所受傷
    害程度尚輕及被告坦承犯行，惟尚未與被害人和解等一切情狀，量處處拘役伍拾
    日，並諭知易科罰金之折算標準。
據上論斷，應依刑事訴訟法第三百六十八條、第三百六十九條第一項前段、第三百六
十四條、第二百九十九條第一項前段、刑法第二百八十四條第一項前段、第四十一條
第一項、第二條第一項前段，罰金罰鍰提高標準條例第一條前段、第二條判決如主文
。
本案經檢察官陳文禮到庭執行職務。
中    華     民     國    九十    年        二      月      二十八      日
                              臺灣高等法院交通法庭
                                  審判長法  官  蔡  永  昌
                                        法  官  陳  榮  和
                                        法  官  許  宗  和
右正本證明與原本無異。
肇事致人受傷後逃逸部分如不服本判決應於收受送達後十日內向本院提出上訴書狀，
其未敘述上訴之理由者並得於提起上訴後十日內向本院補提理由書（均須按他造當事
人之人數附繕本）。
過失傷害部分不得上訴。
                                        書記官  廖  艷  莉
中    華    民    國     九十     年       三       月         五       日
附錄：本案論罪科刑法條全文
刑法第二百八十四條
因過失傷害人者，處六月以下有期徒刑、拘役或五百元以下罰金。致重傷者，處一年
以下有期徒刑、拘役或五百元下罰金。
從事業務之人，因業務之過失傷害人者，處一年以下有期徒刑、拘役或一千元以下罰
金。致重傷者，處三年以下有期徒刑、拘役或二千元以下罰金。
刑法第一百八十五條之四
駕駛動力交通工具肇事，致人死傷而逃逸者，處六月以上五年以下有期徒刑。


司法院資訊處製作；財團法人民間司法改革基金會備份。
